【裁判字號】    92,訴,177
【裁判日期】    920425
【裁判案由】    毒品危害防制條例
【裁判全文】
臺灣臺北地方法院刑事判決                          九十二年度訴字第一七七號
    公  訴  人  臺灣臺北地方法院檢察署檢察官
    被      告  甲○○
右列被告因違反毒品危害防制條例案件，經檢察官提起公訴（九十年度毒偵字第二０
００號），本院判決如左：
    主  文
甲○○施用第一級毒品，累犯，處有期徒刑捌月，扣案之海洛因壹包（淨重零點參貳
公克）沒收銷燬之；又施用第二級毒品，累犯，處有期徒刑伍月，扣案之安非他命壹
包（淨重壹點柒公克）沒收銷燬之、吸管壹支沒收之。應執行有期徒刑拾壹月，扣案
之海洛因壹包（淨重零點參貳公克）、安非他命壹包（淨重壹點柒公克）均沒收銷燬
之、吸管壹支沒收之。
    事  實
一、甲○○前於民國八十三年間因違反槍砲彈藥刀械管制條例及麻醉藥品管理條例案
    件，經台灣高等法院於八十四年十月十八日判決應執行有期徒刑一年四月確定，
    於八十六年十月二十三日縮短刑期假釋出監，於八十七年三月二十四日縮刑期滿
    執行完畢；又於八十八年間因偽造文書案件，經本院於八十八年九月三日判處有
    期徒刑五月，於八十九年十一月三十日執行完畢。復因施用毒品案件，經本院以
    八十九年度毒聲字第九０七號裁定送觀察、勒戒後，認無繼續施用毒品之傾向，
    由台灣台東地方法院檢察署檢察官於八十九年十月五日，以八十九年度毒偵字第
    四二六號為不起訴處分確定。詎甲○○仍基於施用第一、二級毒品之犯意，於九
    十年七月二十日上午，在台北市○○區○○路四段三八五號「豪帝飯店」七０三
    房，分別施用第一級毒品海洛因、第二級毒品安非他命各一次，為警分於同日中
    午十二時三十分許，在上址「豪帝飯店」七０三房內查獲，並扣得海洛因一包（
    淨重零點三二公克）、安非他命一包（淨重一點七公克）及甲○○所有供其施用
    安非他命所用之吸管一支。經本院於九十一年十一月十一日以九十一年度毒聲字
    第二二八０號裁定送觀察勒戒後，認有繼續施用毒品傾向，由本院以九十二年度
    毒聲字第一一五號裁定令入戒治處所施以強制戒治一年。
二、案經台北市政府警察局信義分局報告台灣台北地方法院檢察署檢察官偵查起訴。
    理  由
一、右揭事實，業據被告甲○○於本院審理時坦承不諱。且其為警查獲後所採尿液，
    經送檢驗結果，呈嗎啡陽性反應及安非他命陽性反應，此有此有台灣檢驗科技股
    份有限公司濫用藥物尿液檢驗報告一紙附卷可稽，及海洛因一包（淨重零點三二
    公克，有法務部調查局鑑定通知書足憑）、安非他命一包（淨重一點七公克，有
    台北市政府警察局信義分局查獲涉嫌毒品危害防制條例毒品初步鑑驗報告單足憑
    ）、吸管一支扣案可證，足徵被告之自白確與事實相符。又被告前因施用毒品案
    件，經本院以八十九年度毒聲字第九０七號裁定送觀察、勒戒後，認無繼續施用
    毒品之傾向，由台灣台東地方法院檢察署檢察官於八十九年十月五日，以八十九
    年度毒偵字第四二六號為不起訴處分確定，五年內再因本案施用第一級毒品海洛
    因、第二級毒品安非他命，經本院於九十一年十一月十一日以九十一年度毒聲字
    第二二八０號裁定送觀察勒戒後，認有繼續施用毒品傾向，由本院以九十二年度
    毒聲字第一一五號裁定令入戒治處所施以強制戒治一年等情，亦有上開不起訴處
    分書、裁定書、台灣台北看守所附設勒戒處所有無繼續施用毒品傾向證明書、同
    所有無繼續施用毒品傾向評估標準紀錄表等件附卷可稽。被告前因施用毒品案件
    而經不起訴處分確定後，五年內再犯毒品危害防制條例第十條之罪，經觀察、勒
    戒後，認有繼續施用毒品之傾向，本件事證明確，其犯行堪予認定。
二、核被告所為，係犯毒品危害防制條例第十條第一項施用第一級毒品罪、第二項施
    用第二級毒品罪。其施用海洛因、安非他命前後持有海洛因、安非他命之低度行
    為，分別為其施用之高度行為所吸收，均不另論罪。其所犯上開二罪間，犯意各
    別，行為互殊，應予分論併罰。又被告前於八十三年間因違反槍砲彈藥刀械管制
    條例及麻醉藥品管理條例案件，經台灣高等法院於八十四年十月十八日判決應執
    行有期徒刑一年四月確定，於八十六年十月二十三日縮短刑期假釋出監，於八十
    七年三月二十四日縮刑期滿執行完畢；又於八十八年間因偽造文書案件，經本院
    於八十八年九月三日判處有期徒刑五月，於八十九年十一月三十日執行完畢，有
    台灣高等法院被告全國前案紀錄表一份附卷可按，其於五年以內再犯有期徒刑以
    上本件之罪，為累犯，應依法加重其刑。爰審酌被告之素行、犯罪之動機、施用
    毒品期間長短、犯罪所生之危害及犯罪後坦承犯行之態度等一切情狀，量處如主
    文所示之刑，並定其應執行刑。扣案之海洛因一包（淨重零點三二公克）、安非
    他命一包（淨重一點七公克），應依毒品危害防制條例第十八條第一項前段規定
    ，均宣告沒收銷燬之；吸管一支為被告所有供犯罪所用之物，業據被告供明在卷
    ，應依刑法第三十八條第一項第二款規定，宣告沒收之。
據上論斷，應依刑事訴訟法第二百九十九條第一項前段，毒品危害防制條例第十條第
一項、第二項、第十八條第一項前段，刑法第十一條、第四十七條、第五十一條第五
款、第三十八條第一項第二款，判決如主文。
本案經檢察官張安箴到庭執行職務。
中      華      民      國  九十二    年      四      月    二十五    日
                                    臺灣臺北地方法院刑事第七庭
                                        法  官  蕭  清  清
右正本證明與原本無異。
如不服本判決，應於判決送達後十日內，向本院提出上訴狀。
                                        書記官  劉  麗  英
中      華      民      國    九十二    年      四      月    二十五   日
附錄本案論罪科刑法條全文
毒品危害防制條例第十條
施用第一級毒品者，處六月以上五年以下有期徒刑。
施用第二級毒品者，處三年以下有期徒刑。


司法院資訊處製作；財團法人民間司法改革基金會備份。
